【裁判字號】    98,交訴,266
【裁判日期】    990201
【裁判案由】    肇事逃逸罪等
【裁判全文】
臺灣臺中地方法院刑事判決             98年度交訴字第266號
公  訴  人  臺灣臺中地方法院檢察署檢察官
被      告  丙○○
上列被告因公共危險等案件，經檢察官提起公訴（98年度偵緝字
第1885號），被告於準備程序中就被訴事實為有罪之陳述，經告
以簡式審判之旨，並聽取意見後，本院合議庭裁定由受命法官獨
任進行簡式審判程序，判決如下：
    主    文
丙○○因過失傷害人，處拘役拾伍日，如易科罰金，以新臺幣
壹仟元折算壹日；又駕駛動力交通工具肇事，致人傷害而逃逸，
處有期徒刑陸月，如易科罰金，以新臺幣壹仟元折算壹日。
    犯 罪 事 實
一、丙○○為無汽車駕駛執照之人，於民國97年8月26日上午，
    駕駛其所有之車牌號碼8491-NA號自用小客貨車，沿臺中縣
    大安鄉○○○路由西往東方向行駛，於同日上午7時55分許
    ，行經東西四路與南北三路交岔路口時，本應注意汽車行駛
    於無號誌之交岔路口，應減速慢行，作隨時停車之準備，而
    依當時情形為天候晴，日間自然光線，路面鋪裝柏油、乾燥
    、無缺陷且無障礙物，視距良好，並無不能注意之情事，卻
    疏未注意及此，而貿然前行，適有甲○○駕駛車牌號碼B8-2
    337號自用小客車，沿南北三路由南往北方向行駛至上開路
    口，兩車發生碰撞，甲○○並因而受有胸肋挫傷、左手臂、
    右小腿撕裂傷等傷害。丙○○肇事後，得以預見甲○○因兩
    車碰撞後可能受有傷害，竟未停留現場處理並施以救護，而
    基於肇事逃逸之犯意，猶仍駕駛上開自用小客貨車離去。嗣
    經甲○○報警並提供丙○○上開自用小客貨車車牌號碼而循
    線查獲。
二、案經甲○○訴由臺中縣警察局大甲分局報告臺灣臺中地方法
    院檢察署檢察官偵查起訴。
    理    由
一、訊據被告丙○○對於前揭犯罪事實均供承不諱，核與證人即
    告訴人甲○○於警詢、偵查中及本院審理時之指述情節相符
    ，復有職務報告、現場照片、道路交通事故現場圖、道路交
    通事故調查報告表（一）、（二）、車籍查詢-基本資料詳
    細畫面、公路監理電子閘門-證號查詢汽車駕駛人資料等在
    卷可憑，而證人甲○○因而受有上開傷害之事實，亦有光田
    醫療社團法人光田綜合醫院診斷證明書、仁愛堂中醫診所診
    斷證明書在卷可證，足認被告之自白確與事實相符。
二、按汽車行經無號誌之交岔路口，應減速慢行，作隨時停車之
    準備，為道路交通安全規則第93條第1項第2款訂有明文。被
    告於本院為認罪之表示（本院卷第44頁反面、48頁反面），
    並據證人甲○○指稱：案發當時，伊駕駛在臺中縣大安鄉○
    ○○路與東西四路的交岔路口中間，其自用小客車即遭被告
    自其左方駕駛座車門撞上，其自用小客車即被推撞至右前方
    護欄始停止等語（見警卷第5頁、本院卷第20頁），復核本
    案現場照片所示（見警卷第8至11頁），足認被告駕駛上開
    自用小客貨車行經上開無號誌之交岔路口時，應未注意減速
    慢行，貿然前行，而撞至證人甲○○之自用小客車，堪可認
    定。又本件肇事時、地之天候晴，日間自然光線，路面鋪裝
    柏油、乾燥、無缺陷且無障礙物，視距良好，應無不能注意
    之情事，有卷附之道路交通事故調查表（一）在卷足參，是
    以被告駕駛上開自用小客貨車，與行駛於右方車道之告訴人
    甲○○駕駛之上開自用小客車發生碰撞，致告訴人受有胸肋
    挫傷、左手臂、右小腿撕裂傷等傷害，顯有過失，且其過失
    行為與告訴人所受傷害間，具有相當因果關係，自應負過失
    傷害之責任。
三、是本案事證明確，被告肇事逃逸及過失傷害犯行，堪予認定
    ，應依法論科。
四、核被告丙○○所為，分別係犯刑法第185條之4之駕駛動力交
    通工具肇事致人成傷而逃逸罪及同法第284條第1項前段之過
    失傷害罪。又被告無汽車駕駛執照（此部分公訴意旨漏未載
    明，應予敘明），因而致人受傷，其過失傷害罪部分應依道
    路交通管理處罰條例第86條第1項之規定加重其刑。爰審酌
    被告未遵守道路交通規則，輕忽行車安全，導致告訴人甲○
    ○受傷之結果，復於肇事後逃逸，置他人安危於不顧，延宕
    對被害人生命、身體之救護，且未留下任何姓名、住址等聯
    絡資料，造成員警調查肇事責任之困難，均應予以非難，惟
    念及其犯後坦承犯行之犯後態度及審酌其犯罪之手段及被害
    人所受傷害等一切情狀，另被告雖與告訴人甲○○於本院調
    解庭成立調解，有本院調解程序筆錄在卷可參（見98年度偵
    緝字第1885號偵查卷第33頁），然被告均未依調解之金額及
    期限履行，迄今僅給付賠償金新臺幣（下同）4000元，為被
    告及告訴人陳稱在卷，雖被告屢稱其無力賠償告訴人等語，
    然衡以告訴人受有前揭之傷害及其因本案車禍事故所受車損
    情形，被告給付之4000元尚難認足以彌補告訴人之損失等情
    ，分別量處如主文所示之刑，及均諭知易科罰金之折算標準
    。
據上論斷，應依刑事訴訟法第273條之1第1項、第299條第1項前
段，刑法第185條之4、第284條第1項前段、第41條第1項前段、
道路交通管理處罰條例第86條第1項，刑法施行法第1條之1第1項
前段、第2項，判決如主文。
案經檢察官乙○○到庭執行職務。
中    華    民    國    99    年    2     月    1     日
                  刑事第三庭    法  官  李慧瑜
以上正本證明與原本無異。
如不服本判決應於收受判決後10日內向本院提出上訴書狀，並應
敘述具體理由；其未敘述上訴理由者，應於上訴期間屆滿後20日
內向本院補提理由書（均須按他造當事人之人數附繕本）「切勿
逕送上級法院」。
                                書記官  張雅慧
中    華    民    國    99    年    2     月    1     日
附錄論罪科刑法條
中華民國刑法第185條之4
（肇事遺棄罪）
駕駛動力交通工具肇事，致人死傷而逃逸者，處6月以上5年以下
有期徒刑。
中華民國刑法第284條
(過失傷害罪)
因過失傷害人者，處6月以下有期徒刑、拘役或500元以下罰金，
致重傷者，處1年以下有期徒刑、拘役或500元以下罰金。
從事業務之人，因業務上之過失傷害人者，處1年以下有期徒刑
、拘役或1千元以下罰金，致重傷者，處3年以下有期徒刑、拘役
或2千元以下罰金。

司法院資訊處製作；財團法人民間司法改革基金會備份。
